臺灣花蓮地方法院民事裁定
111年度花簡聲字第20號
聲  請  人  王湘惠  

相  對  人  林儷軒  
上列當事人間聲請停止執行事件，本院裁定如下：
    主  文
聲請人供擔保新臺幣61,875元後，本院111年度司執字第12686號
執行事件中對聲請人所為之強制執行程序，於本院111年度花補
字第208號事件確定、和解、撤回起訴或其他原因終結前，應暫
予停止。
    理  由
一、按有回復原狀之聲請，或提起再審或異議之訴，或對於和解
    為繼續審判之請求，或提起宣告調解無效之訴、撤銷調解之
    訴，或對於得為強制執行之裁定提起抗告時，法院因必要情
    形或依聲請定相當並確實之擔保，得為停止強制執行之裁定
    ，強制執行法第18條第2項定有明文。又發票人主張本票債
    權不存在而提起確認之訴不合於第1項之規定者，法院依發
    票人聲請，得許其提供相當並確實之擔保，停止強制執行，
    非訟事件法第195條第3項亦有規定。另法院因必要情形或依
    聲請定相當並確實之擔保，為停止強制執行之裁定者，該擔
    保金額之多寡應如何認為相當，固屬法院職權裁量之範圍；
    惟此項擔保係擔保執行債權人因停止執行所應受之損害，故
    法院定擔保金額時，自應斟酌該債權人因停止執行可能遭受
    之損害，以為衡量之標準，非以債權額為依據，此有最高法
    院92年度台抗字第480號裁定意旨參照。
二、本件聲請人主張：相對人持本院110年度司票字第305號裁定
    為執行名義，聲請以本院111年度司執字第12686號事件強制
    執行聲請人之財產。茲聲請人已對系爭本票提起確認本票債
    權不存在之訴，現由本院以111年度花補字第208號審理在案
    ，聲請人為免其財產因執行而受無法回復之損害，聲請停止
    該對其之強制執行程序等情，經本院依職權調取本院111年
    度司執字第12686號、111年度花補字第208號卷宗核閱無誤
    。揆諸首揭說明，兼衡聲請人於本案為系爭本票所擔保債權
    是否業經解除尚須審理確認等情，為避免聲請人因系爭執行
    而恐發生無法回復之損害，而有停止之原因與必要，故聲請
    人聲請於本院111年度花補字第208號事件確定前，停止本院
    111年度司執字第12686號強制執行程序中對聲請人財產之強
    制執行程序，為有理由，應予准許。
三、本院審酌相對人因停止執行，未能即時就其對於聲請人享有
    之債權，經由強制執行受償，可能因無法運用該筆資金而發
    生相當於利息之損失。而依相對人在系爭執行請求聲請人給
    付新臺幣（下同）450,000元，聲請人所提確認本票債權不
    存在之訴之訴訟標的價額為450,000元，屬不得上訴第三審
    之簡易訴訟程序，參考各級法院辦案期限實施要點規定第2
    點第1、5款之規定：第一審、第二審之辦案期限各為10月、
    2年，按依法定利率計算相對人於此期間因停止執行而無法
    運用執行所得之資金，可能受有利息損失約61,875元（計算
    式：450,000元×2年10月×5%＝61,875元），爰酌定相當擔保
    金額61,875元，作為聲請人聲請停止執行如有不當所生損害
    之擔保，應為已足。
四、從而，聲請人提供擔保金後，系爭執行程序於前述確認本票
    債權不存在之訴判決確定、撤回或其他事由終結前，應予停
    止執行。
五、依強制執行法第18條第2項、非訟事件法第195條第3項，裁
    定如主文。　
中　　華　　民　　國　　111 　年　　8 　　月　　26　　日
                  花蓮簡易庭  法  官  蔡培元
以上正本係照原本作成。
如不服本裁定，應於正本送達後10日內向本院提出抗告狀。（須
按他造當事人之人數附繕本），並繳納抗告費新臺幣1,000元。
中　　華　　民　　國　　111 　年　　8 　　月　　26　　日
                              書記官  謝佩真